# 非同一控制合并下可辨认净资产公允价值的确定

提问人：buzai313 时间：2017-08-22 21:31:31
陈老师，请教： 非同一控制下企业合并中，被购买方本身需要编制合并报表的，其可辨认净资产的公允价值应如何确定？假设不考虑资产评估增值的影响，是否应剔除商誉、递延所得税负债及少数股东权益的影响？ 请陈老师解惑。

回答人：chenyiwei
可以这样理解。因为收购方合并报表层面的商誉、递延所得税资产（负债）等均需重新计算，因此不考虑被收购方自身报表上原有的这些项目。另外被收购方自身合并报表中的少数股东权益也不予以考虑。